Inventaris van het archief van het Algemeen Rijksarchief: Derde Afdeling (Rijksarchief in Zuid-Holland), 1967-1994
Nationaal Archief, Den Haag
Algemeen Rijksarchief, Derde Afdeling (Zuid-Holland)
ARA / RAZH
1967-1994
O28530
20.00 meter; 107 inventarisnummers.
Normale geschreven, getypte en gedrukte documenten, geen bijzondere handschriften.
Nationaal Archief, Den Haag
Algemeen Rijksarchief, 1912-2002
Rijksarchief in Zuid-Holland, 1978-1994
Het archief bevat de hoofdzakelijk inlichtingencorrespondentie uit de jaren 1967 tot en met 1994, inclusief die met gemeentearchieven.
Archiefvorming
Geschiedenis van het archiefbeheer
De verwerving van het archief
Het archief is krachtens bepalingen van de Archiefwet overgebracht.
Inhoud en structuur van het archief
3.12
Ordening van het archief
De correspondentie uit de vroege periode is deels samengesteld met de agenda's.
Aanwijzingen voor de gebruiker
Openbaarheidsbeperkingen
Raadpleging van stukken jonger dan 50 jaar: na toestemming van de directeur Nationaal Archief.
Materiële beperkingen
Aanvraaginstructie
Openbare archiefstukken kunnen online worden aangevraagd en gereserveerd. U kunt dit ook via de terminals in de studiezaal van het Nationaal Archief doen. Om te kunnen reserveren dient u de volgende stappen te volgen:
Creëer een account of log in.
Selecteer in de archiefinventaris een archiefstuk.
Klik op ‘Reserveer’ en kies een tijdstip van inzage.
Verwant materiaal
Beschikbaarheid van kopieën
Beschrijving van de series en archiefbestanddelen
- Archief Derde Afdeling 1933 - 1966
- Archief Derde Afdeling (Rijksarchief in Zuid-Holland) 1967 - 1994
  - E-Correspondentie., 1967-1979; 25-37
    - 1967, 25
    - 1968, 26
    - 1969, 27
    - 1970, 28
    - 1971, 29
    - 1972, 30
    - 1973, 31
    - 1974, 32
    - 1975, 33
    - 1976, 34
    - 1977, 35
    - 1978, 36
    - 1979, 37
  - Ingekomen en minuten van uitgaande brieven (E-correspondentie)., 1967-1978; 86
    Door rijksarchivaris J. Fox buiten de reguliere correspondentieserie gehouden, deels ingeschreven in de agenda en genummerd, deels ongenummerd (kenmerk E/F).
  - EG-correspondentie (genealogische inlichtingen en onderzoek)., 1967-1979; 57-71
    - 1967, 57
    - 1968, 58
    - 1969, 59
    - 1970, 60
    - 1971, 61
    - 1972, 62
    - 1973 (nrs. 1-350), 63
    - 1973 (nrs. 351-661), 64
    - 1974, 65
    - 1975 (nrs. 1-550); 1975 (nrs. 551-661), 66
    - 1976, 67
    - 1977, 68
    - 1978 (nrs. 1-260; 1978 (nrs. 261-550), 69
    - 1978 (nrs. 551-880), 70
    - 1979-1980, 71
  - E-correspondentie., 1980-1993; 75-85, 92-114
    Inclusief genealogische inlichtingen en onderzoek.
    - 1980 (nrs. 1-400), 75
    - 1980 (nrs. 401-805), 76
    - 1981 (nrs. 1-399), 77
    - 1981 (nrs. 400-800), 78
    - 1981 (nrs. 801-1400), 79
    - 1982 (nrs. 1-400), 80
    - 1982 (nrs. 401-900), 81
    - 1982 (nrs. 901-1787), 82
    - 1983 (nrs. 1-600), 83
    - 1983 (nrs. 601-1200), 84
    - 1983 (nrs. 1201-1821), 85
    - 1984 (nrs. 4-997), 92
    - 1984 (nrs. 999-1503), 93
    - 1985 (nrs. 1-870), 94
    - 1985 (nrs. 871-1671), 95
    - 1986 (nrs. 1-957), 96
    - 1986 (nrs. 958-1458), 97
    - 1987 (nrs. 1-950), 98
    - 1987 (nrs. 954-1458), 99
    - 1988 (nrs. 1000-1670), 100
    - 1988 (nrs. 1-999), 101
    - 1989 (nrs. 1-1249), 102
    - 1989 (nrs. 1251-1908), 103
    - 1990 (nrs. 1-1419), 104
    - 1991 (nrs. 2-1637), 106
    - 1991 (nrs. 17-1624); toestemming niet-openbare archieven; kostenloze raadpleging kadastrale bescheiden, 107
    - 1991 (nrs. 9-1637), 108
    - 1992 (nrs. 3-1377); 1992 (nrs. 4-1378); toestemming niet-openbare archieven; kostenloze raadpleging kadastrale bescheiden, 109
    - 1992 (nrs. 2-1371), 110
    - 1993 (nrs. 4-1509); toestemming niet-openbare archieven; kostenloze raadpleging kadastrale bescheiden., 111
    - 1993 (nrs. 1-1509), 112
    - 1993 (nrs. 15-1472), 113
    - kostenloze raadpleging kadastrale kaarten/toestemming niet-openbare archieven.1984-1990, 114
  - Agenda's E-correspondentie., 1970-1985; 87-91, 105
    - 1967-1975, 88
    - 1976-1979, 87
    - 1980-1981, 89
    - 1982-1984, 90
    - 1985-1989, 91
    - agenda's-indicateurs, 1990-1994, 105
  - Agenda's EG-correspondentie., 1967-1980; 72-73
    - 1967-1974, 72
    - 1975-1980, 73
  - Klappers op de E- en EG-correspondentie., 1963-1986; 131
    - Klapper op de EG-correspondentie, per jaar, 1967-1980
    - Klapper op de E-correspondentie, 1963-1972
    - Klapper op de E-correspondentie, 1980
      Incompleet, op fiches.
    - Klapper op de E-correspondentie, per jaar, 1981-1986
  - Klappers op de E- en EG-agenda's., 1963-1986; 52
    Dubbelen
  - Klappers op de E- en EG-agenda's., 122
    - Klappers E-correspondentie, 1943-1972, (dubbelen).
    - Klappers op de correspondentie van het Algemeen Rijksarchief, 1941-1959, (dubbelen).
    - Klappers E-correspondentie, 1970-1979 en 1981-1986, (dubbelen).
  - Archief geordend volgens de archiefcode van de Rijksarchiefdienst., 1990-1994; 115-119, 134-136
    De betekenis van de archiefcodes:
    .07 - organisatie algemeen; activiteitenprogramma's; jaarverslagen
    .07.352 - financiën; begrotingen
    .07.353 - kantoorbenodigdheden; computers
    .07.354 - archiefgebouw
    .07.355 - verslagen vergaderingen staf, afdeling ED en afdeling Inventarisatie
    .07.358 - tarieven
    .08 - personeel algemeen; ziekmeldingen; verloflijsten
    .08.1 - formatie - vacatures
    .08.2 - functiewaardering; beoordelingen
    .08.4 - cursussen
    .08.5 - vrijwilligers
    A.122 - educatieve activiteiten; exposities; rondleidingen
    A.123.G - verstrekken genealogische informatie
    A.123.I - verstrekken schriftelijke inlichtingen
    A.123.U - externe uitleningen
    A.126.24 - restauratie; conservering
    A.126.25 - schaduwarchieven; fotografie; fotokopiëring
    A.126.26 - depotbeheer
    A.126.42 - inventarisatie
    - -07, 1990-1993, 115
    - -07.2; -07.353; -07.354; -07.355, 1990-1993, studiezaalcommissie; fotocommissie; restauratiecommissie; tentoonstellingscommissie; 116
    - -07.358; -08; -08.1; -08.2, 1990-1993, 117
    - -08.4; -08.5; A.122, 1990-1993, 118
    - A.123.11; A.126.24; A.126.25; A126.26; A.126.42, 1990-1993, 119
    - -.08.5; A.122; A.123; A.123.4; -.08.4; -.08.1; -.08; -.07.355; -.07.353; -07.352; -07.2; -.07, 1994, 134
    - A.123.I; A.123.G, 1994, 135
    - A.123.B; A.126.26; A.12; A.126.42; A.126.24; A.126.25; conventsstukken, 1994, 136
  - Herdenking 150 jaar Noord- en Zuid-Holland., Verzelfstandiging Rijksarchief Zuid-Holland, 1989-1992.; Reorganisatie Algemeen Rijksarchief, 1991-1993.; 120
  - Project geschiedbeoefening Zuid-Holland, 1986-1993., Overleg Archivarissen en Diensthoofden in Zuid-Holland, 1983-1993; 121
  - Tabellen met aantallen in de studiezaal geraadpleegde Zuidhollandse archiefstukken., 1978-1987; 123
  - Werkcomité archievenoverzicht Zuid-Holland., (1975) 1978-1984; 124-125
    - nrs. 1-4, 124
    - nrs. 5-9, 125
  - Project 1840., 126-127
    - Inzendingen Noord-Holland., 126
    - Inzendingen Zuid-Holland. Correspondentie en verslagen., 127
  - Provinciale Archievengids., 1978-1984; 128
  - Inspectie in bewaring gegeven rijksarchieven., 129
  - Kantmeldingen BS., 130
  - vergaderstukken hoofden ED; restauratiecommissie, 1980-1987; 132
  - verfilming B.S.; fotocommissie; automatisering; uitbreiding studiezaal, 1983-1987; 133
  - Convent, 1975-1994; 137-149
    - Notulen 1991 en andere stukken, 137
    - 1975-1978, 138
    - 1988-1989, 139
    - Notulen 1975-1990, 140
    - 1979-1983, 141
    - Verslagen ARA staf, 143
    - 1984-1987, 144
    - 1992, 145
    - 1991, 146
    - 1993, 147
    - 1994, 148
    - Diversen, 149